【裁判字號】    97,易,2473
【裁判日期】    970807
【裁判案由】    收受贓物
【裁判全文】
臺灣臺中地方法院刑事判決              97年度易字第2473號
公  訴  人  臺灣臺中地方法院檢察署檢察官
被      告  甲○○
                    （現因另案於臺灣雲林監獄執行中）
選任辯護人  許漢鄰律師
上列被告因贓物案件，經檢察官提起公訴（九十七年度偵字第九
四三九、九五九八、九五九九號），被告就被訴事實為有罪之陳
述，經本院合議庭裁定由受命法官獨任進行簡式審判程序，本院
判決如下：
    主    文
甲○○收受贓物，累犯，處有期徒刑參月，減為有期徒刑壹月又
拾伍日；又收受贓物，累犯，處有期徒刑陸月，減為有期徒刑參
月；又收受贓物，累犯，處有期徒刑陸月，減為有期徒刑參月；
又收受贓物，累犯，處有期徒刑陸月，減為有期徒刑參月。應執
行有期徒刑捌月又拾伍日。
    犯罪事實
一、甲○○前因竊盜案件，經臺灣苗栗地方法院判處有期徒刑八
    月，嗣經上訴，經臺灣高等法院臺中分院判處有期徒刑六月
    確定，迄於民國九十四年十一月十日易科罰金執行完畢。詎
    甲○○仍不思悔改，竟基於收受贓物之犯意，分別為下列收
    受贓物之行為：
(一)、於九十六年一月底某日，在吳葛威臺中市○○路住處樓下，
    明知吳葛威持有之ＡＣＥＲ牌筆記型電腦（型號ＦＬ五○，
    為乙○○所有，於九十五年十二月十四日，連同其所有之車
    牌號八○三八─ＤＸ號休旅車，在苗栗縣竹南鎮○○路六二
    號前失竊）係吳葛威竊得之贓物，竟仍收受後，供作己用。
(二)、於九十六年二月中旬某日，在臺中市○○路與遊園路口，明
    知羅育雄所持有懸掛車牌號碼九八六八─ＬＵ號之自用小客
    車（原車牌號碼為四二三九─ＣＣ號，係臺灣福斯財務服務
    公司所有，於九十五年十一月二十日二十一時許，在彰化縣
    失竊）係詹尚達竊得後交付予羅育雄之贓車，竟仍予以收受
    ，甲○○並隨即將該車藏於臺中縣龍井鄉○○路南寮巷一九
    弄七號旁之倉庫內。
(三)、於九十六年四月中旬某日，在國道三號高速公路龍井交流道
    旁，明知羅育雄持有之懸掛偽造車牌號碼一八八八─ＦＪ號
    牌之ＬＥＸＵＳ牌休旅車（原車牌號碼為六三七八─ＨＨ號
    ，係己○○向和運租車股份有限公司承租使用，於九十六年
    四月十八日四時許，在臺中縣梧棲鎮○○街三一五巷九號前
    失竊，查獲之際該車內放有ＢＭＷ引擎監控電腦及遠通電收
    Ｅ通機三臺，而ＢＭＷ引擎監控電腦ＳＩＥＭＥＮＳ、型號
    五ＷＫ九○三二Ｚ000000000號，該電腦原裝置於
    辛○○所有車牌號碼八五八○─ＮＢ號自用小客車上使用，
    該車於九十四年十一月二十三日，在臺中縣沙鹿鎮○○路一
    五九號前失竊；編號00000000Ｃ九二Ｂ○Ｆ○Ｃ○
    ＦＣＡ八五○五號遠通電收Ｅ通機，該機原裝置於庚○○所
    有車牌號碼六八九九─ＦＳ號自用小客車上使用，該車於九
    十五年七月十二日十一時許，在新竹縣竹北巿光明六路莊敬
    六街口失竊；編號00000000Ｃ二○Ｂ○Ｆ○Ｃ○Ｅ
    ＣＡ八五○五號遠通電收Ｅ通機，該機原裝置於和車股份有
    限公司所有車牌號碼○○八八─ＦＦ號自用小客車上使用，
    該車於九十五年十月二日九時許，在臺中巿北屯區○○○○
    路二七六號前失竊；編號00000000000Ｆ一○○
    一○八Ａ八五○五號遠通電收Ｅ通機，該機原裝置於昇立科
    技股份有限公司所使用車牌號碼二○二五─ＪＪ號自用小客
    車上使用，該車於九十六年五月九日七時許，在臺中縣沙鹿
    鎮○○路一六八巷一號失竊）係贓物，竟仍予以收受，供作
    日常使用。
(四)、於九十六年四月中旬某日，在中投快速道路霧峰交流道下，
    明知懸掛偽造車牌號碼一九八九─ＮＹ號牌之日產牌休旅車
    （原車牌號碼為五七七五─ＥＵ號，係臺灣偉德科技股份有
    限公司所有並交韓嘉銘使用，於九十六年一月二日八時許，
    在新竹巿竹北巿文忠路一九一巷二號失竊，該車為警查獲之
    際，車內放有四部行車電腦，其中編號ＷＤＢ000000
    0Ｆ四七六○七五號行車電腦，該電腦原置於開劍國際有限
    公司所有車牌號碼六○○一─ＤＴ號自用小客車上使用，該
    車於九十四年五月二十一日十八時十分許，在臺北巿新生北
    路近南京東路橋下失竊；編號ＷＢＡＦＢ三一○四○ＬＰ一
    四四七二號行車電腦，該電腦原置於和潤企業股份有限公司
    車牌號碼二八○六─ＤＰ號自用小客車上使用，該車於九十
    五年九月二十六日，在臺中縣遭竊；編號ＷＢＡＬ三一○七
    ○ＥＦ九一五八六號行車電腦，該電腦原置於丁○○所有車
    牌號碼二Ｗ─九九三三號自用小客車上使用，該車於九十五
    年四月二十二日四時許，在丁○○嘉義縣太保巿北興路一○
    三之一號住處車庫內遭竊；編號ＷＢＡＡＺ七一○八○ＮＦ
    六七○九二號行車電腦，該電腦原置於戊○○所有之車牌號
    碼六Ｖ─九八二九號自用小客車上使用，該車於九十四年十
    月十一日，在臺中縣遭竊。）係贓物，竟仍予以收受，並依
    羅育雄所託，於九十六年四月二十二日，將該車開往不知情
    之蔡政學所經營之政國修車廠保養、維修。
二、案經臺中縣警察局移送及臺中縣警察局東勢分局報告臺灣臺
    中地方法院檢察署偵查起訴暨嘉義縣警察局竹崎分局報告臺
    灣嘉義地方法院檢察署呈請臺灣高等法院檢察署移轉臺灣苗
    栗地方法院檢察署，復經臺灣苗栗地方法院檢察署呈請臺灣
    高等法院檢察署移轉臺灣臺中地方法院檢察署偵查起訴。
    理    由
一、前揭事實，業據被告甲○○於本院審理時自白不諱，核與證
    人庚○○、朱家宏、乙○○、王梅芬、己○○、丁○○、韓
    嘉銘、曹勝榮等證述之情節相符（臺中縣警察局中縣警刑大
    偵四字第○九六○○一二九○五號卷第四○至四二、四六至
    四八、五三、五四、六六至六八頁；臺中縣警察局東勢分局
    中縣東警偵字第○九六○○○二二一八五號卷第一一至一三
    頁；嘉義縣警察局竹崎分局嘉竹警偵字第○九六○○八二七
    七九號卷第三五至三九頁），復有取贓地點照片八張、豐德
    股份有限公司九十六年七月三日函、失車─唯讀案件基本資
    料、車籍查詢─基本資料畫面查詢、贓物認領保管單、車籍
    查詢─基本資料畫面查詢、失車─唯讀案件基本資料、汽車
    新領牌照登記書、贓物認領保管單、車籍查詢─基本資料畫
    面查詢、失車─唯讀案件基本資料、贓物認領保管單、照片
    十三張、贓物認領保管單、臺中縣警察局車輛協尋電腦輸入
    單、失車─唯讀案件基本資料、ＥＴＣ電子收費儀器三紙、
    遠傳電收股份有限公司九十六年六月十五日總發字第○九六
    ○○二三六號函檢附之Ｅ卡通資料、（臺中縣警察局中縣警
    刑大偵四字第○九六○○一二九○五號卷第二三至二六、三
    四至三八、四三至四五、四九至五二、五五、五九至六四、
    六九至七二、七七至八一頁）、贓物認領保管單、車籍查詢
    ─基本資料畫面查詢、失車紀錄、汽車新領牌照登記書、臺
    中縣警察局車輛協尋電腦輸入單、車籍查詢─基本資料畫面
    查詢、失車紀錄、照片三十張（臺中縣警察局東勢分局中縣
    東警偵字第○九六○○○二二一八五號卷第二八至三二、三
    五至五一頁）、贓物認領保管單二紙、失車紀錄、竹縣警察
    局車輛協尋電腦輸入單、車籍查詢─基本資料畫面查詢、失
    車紀錄、車籍查詢─基本資料畫面查詢、失車紀錄、車籍查
    詢─基本資料畫面查詢、失車紀錄、車籍查詢─基本資料畫
    面查詢、失車紀錄、刑案紀錄查詢結果二份、臺北市政府警
    察局車輛協尋電腦輸入單（嘉義縣警察局竹崎分局嘉竹警偵
    字第○九六○○八二七七九號卷第五○、五一、五四、六三
    、六四、七四、七五、八四、八五、八六、八八、九二頁）
    等在卷可稽，足認被告自白與事實相符。是本案事證明確，
    被告犯行足堪認定。
二、核被告前揭所為，均係犯刑法第三百四十九條第一項之收受
    贓物罪。被告所犯四次收受贓物之犯行，犯意各別、行為互
    殊，應予分論併罰。被告前因竊盜案件，經臺灣苗栗地方法
    院判處有期徒刑八月，嗣經上訴，經臺灣高等法院臺中分院
    判處有期徒刑六月確定，迄於九十四年十一月十日易科罰金
    執行完畢等情，有臺灣臺中地方法院檢察署刑案資料查註紀
    錄表，臺灣高等法院被告前案紀錄表在卷可參，其於受有期
    徒刑執行完畢後，五年以內故意再犯本件有期徒刑以上之五
    罪，均應依刑法四十七條第一項之規定，均論以累犯，並加
    重其刑。爰審酌被告收受贓物之價值，與其造成證人乙○○
    等人所受之損害，暨其犯後坦認犯行，與其犯罪之目的、動
    機、手段等一切情狀，分別量處如主文所示之刑。辯護人雖
    請求本院判處應執行有期徒刑一年以下，減為得易科罰金之
    刑，惟本院審酌上情，認應以量處如主文所示之刑為當，併
    此敘明。末查被告所犯上開犯罪事實(一)至(四)各罪犯罪時間，
    均係於九十六年四月二十四日以前，均合於減刑條件，均應
    依中華民國九十六年罪犯減刑條例之規定，減其宣告刑二分
    之一，並定其應執行之刑。
三、本案犯罪事實(三)、(四)被告所收受之車輛，為警查獲之際，該
    車輛雖懸掛偽造車牌，車內並分別置有他車遭竊之行車電腦
    及遠傳電收ｅ通機等物，惟被告於本院審理時否認知悉前開
    車輛所懸掛之車牌係偽造，且收受前開車輛之際亦不知悉該
    車內放置有前開他人遭竊之行車電腦、ｅ通機等物（本院卷
    第八一頁背面、八二頁背面），復無足夠之積極證據足資認
    定，被告收受上開車輛之際，知係該車懸掛之車牌係偽造，
    且該車輛內確有置有前開他人遭竊之行車電腦及ｅ通機等物
    ，而涉有犯行使偽造特種文書及於收受前開車輛同時收受前
    開行車電腦、ｅ通機等贓物之罪嫌，且此部分亦非起訴之範
    圍，本院自無庸審酌，附此敘明。
據上論斷，應依刑事訴訟法第二百七十三條之一第一項、第二百
九十九條第一項前段，刑法第三百四十九條第一項、第四十七條
第一項、第五十一條第五款，刑法施行法第一條之一第一項、第
二條前段，中華民國九十六年罪犯減刑條例第二條第一項第三款
、第七條、第十條第一項，判決如主文。
本案經檢察官丙○○到庭執行職務。
中    華    民    國    97    年    8     月    7     日
                  刑事第十四庭  法  官  劉逸成
上正本證明與原本無異。
如不服本判決，應於收受送達後10日內向本院提出上訴書狀（應
敘述具體理由並附繕本）。
上訴書如未敘述理由，應於上訴期間屆滿後20日內補提理由書於
本院。
                                書記官  陳青瑜
中    華    民    國    97    年    8     月     7    日
附錄論罪科刑法條
中華民國刑法第349條第1項：
收受贓物者，處三年以下有期徒刑、拘役或五百元以下罰金。


司法院資訊處製作；財團法人民間司法改革基金會備份。
